【裁判字號】    90,上易,1882
【裁判日期】    900626
【裁判案由】    傷害
【裁判全文】
臺灣高等法院刑事判決                            九十年度上易字第一八八二號
    上  訴  人  臺灣板橋地方法院檢察署檢察官
    被      告  乙○○
右上訴人因被告傷害案件，不服臺灣板橋地方法院九十年度易字第九七一號，中華民
國九十年四月四日第一審判決（起訴案號：臺灣板橋地方法院檢察署九十年度偵字第
六二○號）提起上訴，本院判決如左：
    主  文
上訴駁回。
乙○○緩刑貳年。
    事實及理由
一、本案經本院審理結果，認第一審以被告乙○○（下稱被告）犯刑法第二百七十七
    條第一項之傷害罪，判處拘役三十日，並諭知易科罰金折算之標準為三百元折算
    一日，認事用法及量刑均無不當，應予維持，並引用第一審判決書記載之事實、
    證據及理由。（原判決關於被告之住、居所誤書為「臺南縣東光路二段一二一巷
    十八號」及「台北縣淡水鎮○○路一四○巷五十號十二樓」，證人謝慧貞之姓名
    誤書為「黃慧貞」，均在此更正）。
二、檢察官循告訴人甲○○之聲請上訴意旨略以：被告行為兇狠，原判決僅判處拘役
    三十日，不足以為儆懲云云。惟查被告於有偵查犯罪職權之公務員未發覺前，即
    向台北縣警察局中和分局中和派出所員警自首犯罪，並接受裁判，是本院認原審
    審酌被告之品行、智識程度、所生危害、犯罪後雖曾與告訴人商談賠償、和解事
    宜，惟因告訴人堅持無法達成和解等一切情狀，量處被告拘役三十日，並諭知易
    科罰金之折算標準，並無明顯失出過輕之情形；檢察官徒以告訴人片面之指陳而
    認原判決對於被告之量刑過輕，尚非可採。
三、另查，被告前未曾受有期徒刑以上刑之宣告，此有本院被告全國前案紀錄表附卷
    可考，其經此科刑判決，已當知所警惕而無再犯之虞，另參以被告於本院審理時
    ，即當庭與告訴人達成訴訟上和解，並已賠償告訴人新台幣五萬元，亦有本院刑
    事附帶民事訴訟和解筆錄、被告及告訴人之陳報狀附卷可參，是本院認所宣告之
    刑，以暫不執行為適當，爰併為緩刑二年之諭知，以勵自新。
據上論結，應依刑事訴訟法第三百七十三條、第三百六十八條，刑法第七十四條第一
款，判決如主文。
本案經檢察官鄭龍照到庭執行職務。
中      華      民    國      九十      年      六      月    二十六  日
                              台灣高等法院刑事第十庭
                                    審判長法  官  溫  耀  源
                                          法  官  何  菁  莪
                                          法  官  林  銓  正
右正本證明與原本無異。
不得上訴。
                                          書記官  林  淑  貞
中      華      民      國      九十      年      七      月    三      日
附錄：本案論罪科刑法條全文
刑法第二百七十七條第一項：
傷害人之身體或健康者，處三年以下有期徒刑、拘役或一千元以下罰金。
犯前項之罪，因而致人於死者，處無期徒刑或七年以上有期徒刑，致重傷者，處三年
以上、十年以下有期徒刑。


司法院資訊處製作；財團法人民間司法改革基金會備份。
